【裁判字號】    92,交抗,101
【裁判日期】    920522
【裁判案由】    聲明異議
【裁判全文】
臺灣高等法院臺南分院刑事裁定          九十二年度交抗字第一一號        Ｇ
      抗  告  人
      即異議人    甲  ○  ○
右抗告人因違反道路交通管理處罰條例聲明異議案件，不服臺灣雲林地方法院中華民
國九十二年四月四日裁定（九十二年度交聲字第六一號）提起抗告，本院裁定如左：
      主      文
抗告駁回。
      理      由
一、本件抗告意旨略以：抗告人所停車之處為停車場，並非不得停車之處，而道路交
    通管理處罰條例第五十六條各款，亦無禁止於停車場出口之側停車之規定，本件
    依交通隊提供之照片，該停車場之出口似因抗告人之車而變窄，然經抗告人丈量
    該停車場出口道有五公尺寬，加上當時有出口旁停車格所停車輛尚空出一公尺之
    空格，該出口足足有六公尺之寬度，而抗告人之車寬不到二公尺，則尚餘四公尺
    以上之寬度可供車輛駛出，應不至影響車輛進出。況若連車子停放於停車場都被
    拖吊，則何處始為車子停放之所？抗告人僅係充分利用停車場之空間卻遭受罰，
    實難令抗告人信服，又整個停車場只有白色線停車格，並無黃線、紅線或其他禁
    止停車標誌，抗告人何來違規？從而，原審裁定駁回抗告人之異議，顯有不當，
    爰檢附相關照片為證提起本件抗告等語。
二、按汽車駕駛人在顯有妨礙他車通行處所停車者，處新臺幣六百元以上一千二百元
    以下罰鍰，道路交通管理處罰條例第五十六條第一項第五款定有明文。
三、經查：本件抗告人即異議人於民國（下同）九十一年十二月二十日十時許，將其
    所有車牌號碼Ｙ七─一九二七號自用小客車，停在雲林縣斗六市○○路停車場出
    入口，為雲林縣警察局交通警察局員警以佔用車道違規停車，掣舉發違反道路交
    通管理事件通知單，移送原處分機關，依前述規定，裁處罰鍰新臺幣九百元之事
    實，有雲林縣警察局91雲警交字第ＫＡＣ３５６９２８號舉發違反道路交通管理
    事件通知單及交通部公路總局嘉義區監理所雲林監理站違反道路交通管理事件裁
    決書各乙紙附卷可稽，並為抗告人所不爭執，復有雲林縣警察局交通警察局員警
    補正之照片二紙在卷可證（詳原審卷第十三頁）。
四、抗告人辯稱：僅係將車停放於停車場出入口側邊，並未阻擋出入口等語，惟按停
    車場固為供停放車輛之場地，然為使車輛停放整齊並保留流動空間以供出入，停
    車場內均有劃設停車格，未劃設停車格之空地為流動空間，自不得任意停放車輛
    以阻礙其他車輛之出入及停放，查本件依員警採證照片觀之，抗告人停放車輛之
    處並無劃設停車格，縱抗告人將車停放於出入口旁側，惟該處已屬停車場出入口
    通道，本非應停之地，並因而導致該出入口變為狹窄，顯妨礙其他車輛之進出通
    行，是抗告人違規事證明確，原審因而認原處分機關依前揭道路交通管理處罰條
    例第五十六條第一項第五款之規定，裁處罰鍰新臺幣九百元，並無不當，而駁回
    抗告人之聲明異議，經核俱無不合，抗告意旨空言辯稱並未阻擋出入口等語，指
    摘原裁定不當，為無理由，應予駁回。
五、據上論斷，應依道路交通事件處理辦法第二十六條、刑事訴訟法第四百十二條，
    裁定如主文。
中     華    民    國      九十二      年      五      月      二十二   日
                                  臺灣高等法院臺南分院刑事第六庭
                                      審判長法官  楊    明    章
                                            法官  沈    揚    仁
                                            法官  戴    勝    利
右正本證明與原本無異。
不得再抗告。
                                      法院書記官  吳    銘    添
中    華    民    國      九十二      年      五      月      二十三    日


司法院資訊處製作；財團法人民間司法改革基金會備份。
